【裁判字號】    97,上易,794
【裁判日期】    970812
【裁判案由】    恐嚇等
【裁判全文】
臺灣高等法院臺中分院刑事判決         97年度上易字第794號
上  訴  人
即  被  告  丙○○
選任辯護人  徐承蔭  律師
上列上訴人因恐嚇等案件，不服臺灣臺中地方法院97年度易字第
618號中華民國97年3月21日第一審判決（起訴案號：臺灣臺中地
方法院檢察署97年度偵字第1299號），提起上訴，本院判決如下
：
    主      文
上訴駁回。
丙○○緩刑貳年，並應給付乙○○新臺幣拾萬元，分別於九十七
年八月四日以前及同年十月二日以前各給付新臺幣伍萬元。
    事實及理由
一、本案經本院審理結果，認第一審判決認事用法及量刑均無不
    當，應予維持，並引用第一審判決書記載之事實、證據及理
    由（如附件）。
二、上訴人即被告丙○○（以下簡稱被告）上訴意旨略以：被告
    對於原審判決所認定之犯罪事實，願承認，惟被告已與告訴
    人乙○○ (下稱告訴人)達成和解，同意依原審97年附民字
    第126號刑事附帶民事訴訟判決所諭知之金額，賠償告訴人
    損失，並分二期履行，請求准予宣告被告緩刑等語。
三、經查被告所為公然侮辱與恐嚇罪犯行，事證已臻明確，原審
    予以論罪科刑，核無違誤，被告上訴請求撤銷改判 (原判決
    諭知之罪刑部分)為無理由，應予以駁回。惟查被告上訴所
    指其已與告訴人達成和解，願依原審上揭刑事附帶民事訴訟
    判決所諭知之應賠償金額自動履行乙節，有卷附本院97年度
    附民上字第112號和解筆錄可稽（見本院卷第78頁）。告訴
    人於本院審理時亦表明：願意原諒被告等語在卷（見本院卷
    第74頁正面）。茲審酌被告雖曾於87年間犯過失傷害罪案件
    ，經法院判處有期徒刑3月確定，已於87年10月23日執行完
    畢，其於前案執行完畢5年以內，未曾因故意犯罪受有期徒
    刑以上刑之宣告，有臺灣高等法院被告前案紀錄表1份在卷
    可按。被告既已於原審判決後，與告訴人達成和解，徵得告
    訴人之諒解，斟酌被告係因細故與告訴人起爭執，逞一時之
    口快，而犯本案之罪，核其情節尚非至重，且於本院審理時
    亦能坦承示悔，信其經此教訓，當知警惕，應無再犯之虞，
    爰宣告緩刑2年，以勵來茲。又為督促被告確實按和解條件
    履行，自有依刑法第74條第2項第3款之規定，命被告應依主
    文第2項所示之內容履行之必要，俾被告爾後如有違反履行
    義務，足認宣告緩刑難收預期效果時，告訴人得向檢察官陳
    報，而由檢察官斟酌情節，依法聲請法院撤銷緩刑。
據上論斷，應依刑事訴訟法第373條、第368條，刑法第74條第1
項第1款、第2項第3款，判決如主文。
本案經檢察官甲○○到庭執行職務。
中    華    民    國    97    年    8     月    12    日
            刑事第三庭    審判長法  官  王  增  瑜
                                法  官  廖  柏  基
                                法  官  蔡  紹  良
上列正本證明與原本無異。
不得上訴。
                                書記官  許  麗  花
中    華    民    國    97    年    8     月    12    日


司法院資訊處製作；財團法人民間司法改革基金會備份。
